臺灣新竹地方法院刑事宣示判決筆錄
110年度金訴字第259號
公  訴  人  臺灣新竹地方檢察署檢察官
被      告  游忠琳


上列被告因違反洗錢防制法等案件，經檢察官提起公訴（110年
度偵字第6216號）後，聲請改依協商程序而為判決，本院於中華
民國110年11月9日下午2時在本院刑事第八庭法庭宣示判決，出
席職員如下：
                                          法  官  楊數盈
                                          書記官  陳采薇
                                          通  譯  黃雅婷
法官起立朗讀判決主文、犯罪事實要旨、處罰條文，及告以上訴
限制、期間並提出上訴狀之法院，且諭知記載其內容：
一、主  文：
　　游忠琳共同犯洗錢防制法第14條第1項之一般洗錢罪，處有
    期徒刑貳月，併科罰金新臺幣貳萬元，罰金如易服勞役，以
    新臺幣1千元折算1日。緩刑貳年，並應於判決確定後壹年內
    向公庫支付新臺幣壹萬元。
二、犯罪事實要旨：
　  游忠琳依其智識程度及社會生活經驗，應可預見一般人無故
    取得他人金融帳戶使用，可能用作從事財產犯罪及處理犯罪
    所得之工具，藉此取得贓款及掩飾犯行，逃避檢警人員追緝
    ，又他人將來源不明之款項匯入自己帳戶內，再代為轉帳匯
    款至指定帳戶者，其代為轉帳匯款之目的極有可能係為製造
    金流斷點，以掩飾、隱匿該不法所得之去向，竟仍基於縱其
    提供之帳戶供人匯款後，由其代為轉帳匯款以掩飾、隱匿詐
    欺犯罪所得之去向，亦不違背其本意之不確定故意，共同基
    於詐欺取財及洗錢之犯意聯絡，於民國110年1月間某日，透
    過LINE通訊軟體結識真實姓名年籍不詳之所屬詐騙集團成員
    即暱稱「寶吉」之人，在不詳地點，將其所申設國泰世華商
    業銀行帳號：000-000000000000號帳戶(下稱國泰世華銀行
    帳戶)之帳號資料提供予「寶吉」之人及其所屬詐騙集團成
    員作為收取詐欺款項使用，且負責代為轉帳匯款，以此掩飾
    特定犯罪所得之本質、來源及去向。嗣該詐欺集團不詳成員
    於110年1月7日起，向陳聖文佯稱：可以加入六都娛樂城並
    委請「達哥」操盤，以賺取現金云云，致陳聖文信以為真陷
    於錯誤，而於110年2月2日22時許，在臺中市太平區太順路
    上之全家便利商店內，依指示操作國泰世華銀行之提款機，
    並匯款新臺幣（下同）2萬元至上開游忠琳之國泰世華銀行
    帳戶，而於同日22時8分許，在全家超商新竹新興店內，游
    忠琳依指示提領前揭2萬元款項，並將其中1萬9000元，透過
    FAMIPORT機檯繳費之方式，匯入詐騙集團所指定之處所，且
    將剩餘之1000元作為自己提領款項之酬勞，嗣陳聖文於匯款
    後察覺受騙而報警處理，經警循線查悉上情。　
三、處罰條文：
    洗錢防制法第2條第2款、第14條第1項、刑法第339條第1項
    。
四、附記事項：
㈠、本件起訴書原記載被告所犯法條為：洗錢防制法第2條第2款
    、第14條第1項之掩飾或隱匿特定犯罪所得罪嫌及刑法第339
    條之4第1項第2款之3人以上共同詐欺取財罪；經公訴檢察官
    到庭更正為：洗錢防制法第2條第2款、第14條第1項之掩飾
    或隱匿特定犯罪所得罪嫌及刑法第339條第1項之詐欺取財罪
    （本院卷第40頁）。
㈡、按共同正犯犯罪所得之沒收或追徵，應就各人所分得之數為
    之，倘若共同正犯內部間，對於不法利得分配明確時，應依
    各人實際分配所得宣告沒收（最高法院107年度台上字第157
    2號判決意旨參照）。次按。犯罪所得，屬於犯罪行為人者
    ，沒收之；前2項之沒收，於全部或一部不能沒收或不宜執
    行沒收時，追徵其價額，刑法第38條之1第1項前段、第3項
    分別定有明文；再按，犯罪所得已實際合法發還被害人者，
    不予宣告沒收或追徵，刑法第38條之1第5項亦有規定。經查
    ，被告就本件犯行，自承收受1000元為其犯罪所得，原應依
    前揭規定沒收，或於全部或一部不能沒收或不宜執行沒收時
    ，追徵其價額。然被告已與告訴人達成調解，並賠償全額損
    失2萬元，有本院110年度刑移調字第100號調解筆錄在卷可
    稽（本院卷第27頁），應得視為犯罪所得已實際合法「發還
    」被害人，且本案因被告已與被害人達成和解，犯罪所得部
    分復經檢察官與被告為不予沒收之協商合意，爰不予宣告沒
    收。另被告將上開國泰世華銀行帳戶之金融卡及密碼交付予
    「寶吉」之人，供作「寶吉」及其所屬詐欺集團成員遂行詐
    欺取財及洗錢等犯行，則上開國泰世華銀行帳戶之金融卡及
    密碼，已由詐欺集團成員持用，未據扣案，且該等物品可隨
    時停用、掛失補辦，不具刑法上之重要性，而無宣告沒收之
    必要，爰依刑法第38條之2第2項之規定，亦不予宣告沒收。
五、協商判決除有刑事訴訟法第455條之4第1項第1款於本訊問程
    序終結前，被告撤銷協商合意或檢察官撤回協商聲請者；第
    2款被告協商之意思非出於自由意志者；第4款被告所犯之罪
    非第455條之2第1項所定得以協商判決者；第6款被告有其他
    較重之裁判上一罪之犯罪事實者；第7款法院認應諭知免刑
    或免訴、不受理者情形之一，及違反同條第2項「法院應於
    協商合意範圍內為判決；法院為協商判決所科之刑，以宣告
    緩刑或2年以下有期徒刑、拘役或罰金為限」之規定者外，
    檢察官與被告均不得上訴。
六、如有前項得上訴之情形，得自收受宣示判決筆錄送達之日起
    20日內，向本院提出上訴書狀，上訴於第二審法院。
本案經檢察官吳志中提起公訴，檢察官劉正祥到庭執行職務。
中　　華　　民　　國　　110 　年　　11　　月　　9 　　日
                  臺灣新竹地方法院刑事第二庭　　
                        書記官  陳采薇
　　　　　　　　　      法　官  楊數盈
以上正本證明與原本無異。
中　　華　　民　　國　　110 　年　　11　　月　　9 　　日
                        書記官  陳采薇
附錄本案論罪科刑法條：
洗錢防制法第14條第1項
有第二條各款所列洗錢行為者，處7年以下有期徒刑，併科新臺
幣5百萬元以下罰金。
中華民國刑法第339條第1項
意圖為自己或第三人不法之所有，以詐術使人將本人或第三人之
物交付者，處5年以下有期徒刑、拘役或科或併科50萬元以下罰
金。